臺灣苗栗地方法院刑事判決
110年度訴字第528號
公  訴  人  臺灣苗栗地方檢察署檢察官
被      告  姚硬華


指定辯護人  本院公設辯護人  蔡文亮 
上列被告因違反毒品危害防制條例案件，經檢察官提起公訴 （1
10年度毒偵字第989號），又被告於準備程序中就被訴事實為有
罪之陳述，經本院合議庭裁定由受命法官獨任行簡式審判程序後
，檢察官聲請改依協商程序而為判決，本院判決如下：
    主  文
姚硬華施用第二級毒品，累犯，處有期徒刑參月，如易科罰金，
以新臺幣壹仟元折算壹日。又施用第一級毒品，累犯，處有期徒
刑柒月。
    犯罪事實及理由
一、本件犯罪事實、證據及應適用之法條，除證據部分補充「被
    告姚硬華於本院審理中之自白」；應適用之法條部分補充「
    其施用第二級毒品、第一級毒品前持有之低度行為，均為施
    用之高度行為所吸收，不另論罪」，餘均引用起訴書之記載
    （如附件）。
二、本件經檢察官與被告於審判外達成協商之合意，且被告已認
    罪。經查，上開協商合意並無刑事訴訟法第455條之4第1項
    所列情形之一，檢察官聲請改依協商程序而為判決，本院爰
    不經言詞辯論，於協商合意範圍內為協商判決，合予敘明。
三、應適用之法條：刑事訴訟法第273條之1第1項、第455條之2
    第1項、第455條之4第2項、第455條之8、第454條第2項。
四、附記事項：
　　被告施用毒品所使用之工具玻璃球及針筒，均未扣案，又非
    違禁物，且於日常生活容易再取得，欠缺犯罪預防之有效性
    ，堪認無刑法上之重要性，復無積極證據足認現尚存在，亦
    無必予沒收之必要，爰均不宣告沒收。
五、本判決除有刑事訴訟法第455條之4第1項第1款、第2款、第4
    款、第6款、第7款所定情形之一，或違反同條第2項規定者
    外，不得上訴。如有前述例外得上訴之情形，又不服本件判
    決，得自判決送達後20日內，向本院提出上訴書狀併附理由
    ，上訴於第二審法院。
六、本案經檢察官簡泰宇提起公訴、檢察官彭郁清到庭執行職務
    。
中　　華　　民　　國　　111 　年　　1 　　月　　26　　日
                  刑事第三庭   法　官　許文棋
以上正本證明與原本無異。
  　　                     　　書記官　陳彥宏
中　　華　　民　　國　　111 　年　　1 　　月　　26　　日
附錄本案論罪科刑法條：
毒品危害防制條例第10條
施用第一級毒品者，處 6 月以上 5 年以下有期徒刑。
施用第二級毒品者，處 3 年以下有期徒刑。
附件：
臺灣苗栗地方檢察署檢察官起訴書
                                    110年度毒偵字第989號
　　被　　　告　姚硬華　男　45歲（民國00年0月00日生）
　　　　　　　　　　　　住苗栗縣○○鎮○○里○○0號
　　　　　　　　　　　　國民身分證統一編號：Z000000000號
上列被告因違反毒品危害防制條例案件，已經偵查終結，認應提
起公訴，茲將犯罪事實及證據並所犯法條分敘如下：
　　　　犯罪事實
一、姚硬華前因竊盜案件，經臺灣苗栗地方法院以108年度苗簡
    字第57號判決判處有期徒刑6月確定，又因竊盜案件，經同
    法院以108年度易字第178號判決判處有期徒刑6月確定。上
    開兩案件嗣經同法院以108年度聲字第1019號裁定應執行有
    期徒刑10月確定，於民國109年1月13日易科罰金執行完畢。
    又因施用毒品案件，經依上開法院裁定送勒戒處所施以觀察
    、勒戒後，認無繼續施用毒品之傾向，於110年4月1日執行
    完畢釋放，並經本署檢察官以109年度毒偵字第1011、1230
    號、110年度毒偵字第47號為不起訴之處分確定。詎其仍未
    戒除毒癮，基於施用第二級毒品甲基安非他命之犯意，於11
    0年4月22日18時許，在其位於苗栗縣○○鎮○○里○○0號之住處
    ，以將第二級毒品甲基安非他命置於玻璃球內以火燒烤吸食
    其煙霧之方式，施用第二級毒品甲基安非他命1次。另基於
    施用第一級毒品海洛因之犯意，於110年4月23日18時許，在
    上開地點，以將第一級毒品摻水放入針筒內注射之方式，施
    用第一級毒品海洛因1次。嗣因另涉犯竊盜案件，於110年4
    月24日某時，在苗栗縣○○鎮○○路0號中港慈裕宮，為警逮捕
    時，發現該案共犯持有吸食器，經警徵得姚硬華同意採集其
    尿液送驗，結果呈現安非他命、甲基安非他命、可待因、嗎
    啡陽性反應，而查悉上情
二、案經苗栗縣警察局竹南分局報告偵辦。
　　　　證據並所犯法條
一、上揭犯罪事實，業據被告姚硬華自白不諱，並有採尿同意書
    、中山醫學大學附設醫院檢驗科藥物檢測中心出具之原始編
    號110B117號尿液檢驗報告、苗栗縣警察局竹南分局涉毒案
    件(尿液)管制登記簿影本、偵辦違反毒品危害防制條例案件
    尿淹鑑驗代碼對照表等在卷可稽，足認被告之自白與事實相
    符，被告犯嫌堪以認定。
二、核被告所為，分別係犯毒品危害防制條例第10條第1項之施
    用第一級毒品及同條例第10條第2項之施用第二級毒品等罪
    嫌。其上開2次施用毒品之行為，犯意各別，行為互殊，請
    分論併罰。又被告有如犯罪事實欄所載之科刑及執行情形，有
    刑案資料查註紀錄表1份存卷可參，其於受有期徒刑執行完畢後
    ，5年內故意再犯有期徒刑以上之罪，為累犯，請參照大法官釋
    字第775號解釋意旨，審酌是否依刑法第47條第1項之規定，
    加重其刑。
三、依刑事訴訟法第251條第1項提起公訴。
　　此　致
臺灣苗栗地方法院
中　　華　　民　　國　 110　　年　　11　　月　　30　　日
                              檢  察  官  簡泰宇
本件證明與原本無異
中　　華　　民　　國　 110　　年　　12　　月　　3 　　日
                              書  記  官  蔡欣諭